

Stéphane Van-Pé

Développeur web junior

36 ans

 Après des expériences riches et variées en tant que Biologiste Marin, je me suis reconverti dans le développement web. Je souhaite pouvoir mettre en pratique, durant un stage en entreprise les compétences acquises à la Wild Code School.



+33 6 17 35 66 02

stephane.vanpe@gmail.com stephane-van-pe.netlify.com github.com/stephanevanpe

533 chemin Mendi Alde 64210 Guéthary



Randonnées nature

Orchidophilie

Plongée

Peinture

Jardinage

Méditation

Aquariologie

Divers

Permis B et véhicule personnel Permis côtier P.S.C.1 Plongée professionnelle Classe 0 Certification Naturopathe Praticien Reïki Usui

Compétences



















Personnalité

Créatif Bon relationnel Organisé et rigoureux Adaptable

EXPÉRIENCES PROFESSIONNELLES

2019 | Wild Code School

Projet 4 : Générateur de Chatbot

- Site dynamique de création de bot avec API et base de données.
- React / Redux / Reactstrap / Axios / Node / MySQL / Git /GitHub

Hackaton Wild War

Projet 3 : Coockie cliker

- Site dynamique de jeux avec un classement en temps réel.
- React / Reactstrap / Axios / Git /GitHub

Hackaton Easter egg

Projet 2: Blog Big Pig Junk Food (https://blogteam.netlify.com)

- Site dynamique pour présenter un blog.
- HTML / CSS / Bootstrap / Git /GitHub

24 H of innovation: Projet pour Vinci Autoroute.

Projet 1: Site LOTR

- Site dynamique pour présenter un jeux sur le thème du Seigneur des Anneaux.
- HTML / CSS

2016- 2017 | Technicien de recherche | Stella Mare

Gestion d'une salle de production de phytoplancton. Sélection et isolation de souches.

2014- 2015 | Technicien aquariologiste | Aquarium de La Réunion

Gestion du bien-être des collections vivantes. Identification des coraux présent au sein de la structure. Mise en place d'une production corallienne. Capture des postelarves en mer

2013-2014 | Assistant ingénieur | CNRS - BioEmergences

Maintient des différents lignées d'animaux.

2013 | Technicien de recherche | Sélection Française Conchylicole

Mise en place d'une salle de développement larvaire. Gestion de la production de phytoplancton. Sélection des géniteurs en fonction de leur résistances aux maladies.

2011- 2012 | Biologiste | Le 7ème Continent

Maintient des collections en place et reproductions. Acclimatation des nouvelles. Gestion des équipes. Accueil et visite guidé de l'établissement.

2009- 2010 | Technicien aquariologiste | Musée de la Mer de Biarritz

Maintient des collections en place et reproductions. Acclimatation des nouvelles. Soins sur mammifères marins.

Visite guidé de l'établissement et animations.

FORMATION

2019-Wild Code School

Formation intensive en développement web et web mobile.

2006 – Licence Professionnelle – UNIVERSITÉ HENRI POINCARE

Formation intensive en aquaculture et aquariologie.

2005 – BTSA – Lycée Public d'Enseignement Général et Technologique Agricole et Aquacole de Bréhoulou

Formation en aquaculture pour être responsable de production.

2002 - Bac Pro Cultures Marines option productions - LEMA de La Rochelle Formation de base en aquacultures.

